# 新租赁准则下，逆流内部交易抵消问题

提问人：hbwgh 时间：2022-07-01 13:30:17
陈老师好，实务中遇到如下问题：A公司持有B公司30%的股权，B做为联营公司核算，B公司将建筑物出租给A公司使用，B公司正常计提折旧，根据租金分期确认收入。A公司根据新租赁准则入账，确认使用权资产，租赁负债，并按照实际利率法摊销，请问您在该种情况下，逆流交易应如何抵消？
A 借方 使用权资产 10000
贷方 租赁负债 10000
借方 管理费用-财产费用-租赁费 20
贷方 使用权资产折旧 20
借方 财务费用-租赁负债 10
贷方 租赁负债 10
借方 租赁负债 200
贷方 应付账款 200
B 借方 应收账款 200
贷方 其他业务收入 200
以上是双方的账务处理，数据仅为举例，请问在这种情况下，逆流交易应该如何抵消，是按照入账科目和金额的30%进行抵消？谢谢老师

回答人：chenyiwei
我理解，如果A公司的使用权资产折旧和租赁负债相关利息支出都是计入成本费用，不是计入某项资产的价值，则在权益法核算时无需进行特殊的逆流交易损益抵销处理。